臺灣臺中地方法院刑事判決　　　　　　　　　　　　九十一年度中簡上字第二一號
　　上　訴　人
　　即　被　告　甲○○
右上訴人因竊盜案件，不服臺灣臺中地方法院臺中簡易庭九十年度中簡字第二一０一
號中華民國九十年十一月三十日第一審簡易判決（聲請案號：臺灣臺中地方法院檢察
署九十年度偵字第一九八四八號），提起上訴，本院判決如左：
    主  文
上訴駁回。
    事  實
一、甲○○曾於民國八十五年間犯竊盜罪，經本院判處拘役四十日，緩刑二年確定；
    又於八十六年間犯竊盜罪，經本院判處罰金二千元確定，於八十七年七月十七日
    執行完畢；又於八十七年間犯竊盜罪，經本院判處罰金四千元確定，於八十八年
    三月三十一日執行完畢；又於八十九年間犯竊盜罪，經本院判處罰金七千元確定
    ，於八十九年七月十八日執行完畢；又於同年犯竊盜罪，經本院判處拘役四十日
    確定；復於同年犯竊盜罪，經本院判處拘役五十日確定，甫於九十年六月十三日
    執行完畢。詎甲○○復意圖為自己不法之所有，於九十年十月二十八日上午十時
    許，在臺中縣大里市○○○路七四七之五號，張偉照所經營之「鍾瀅有限公司」
    倉庫旁（以下簡稱鍾瀅公司），竊取鍾瀅公司所有之鋁窗廢料一批（重約二十七
    公斤），綑綁後置於其所有車牌號碼ＨＭ二—二八０號機車上，得手後，正欲騎
    該機車離去之際，為張偉照發覺而報警當場查獲，並扣得上開鋁廢料，價值約新
    台幣（下同）九百四十五元。
二、案經臺中縣警察局霧峰分局報請臺灣臺中地方法院檢察署檢察官聲請簡易判決處
    刑。
    理  由
一、訊據被告甲○○固坦承有在右揭時、地拿取右述鋁窗廢料之事實，但矢口否認有
    竊盜之犯行，辯稱：堆放整齊的伊沒有拿，只有撿取丟棄在旁邊的，伊以為是他
    人棄置不要的，不知道是他人所有之物，尚未放到機車上即被發現云云。惟查，
    證人即鍾瀅公司之負責人張偉照於警訊中業已證稱：「我於我公司之倉庫於二十
    八日十時許捉到一名竊取我公司回收之鋁門窗廢料，我們回收之鋁窗廢料原放置
    倉庫旁堆成一堆，我發現竊嫌時，他已將廢料綑綁放置其所騎用之ＨＭ二—二八
    ０號機車上準備載走了。：：有二十七公斤，約值九百四十五元」等語甚詳，此
    外並有贓物領據一紙及現場照片六張在卷可憑。又本院於九十一年二月二十一日
    審理時向被告提示卷內所附照片，被告自承伊撿拾之位置係在「第一張照片圈起
    來的地方」（即偵查卷第十四頁最上方之照片），經本院檢視該照片之結果，該
    處之鋁窗廢料係整齊堆放於倉庫牆邊，非如被告所稱係丟棄於旁邊，足認被告所
    辯並非真實，無可採信。本件事證明確，被告之犯行堪以認定。
二、核被告甲○○所為，係犯刑法第三百二十條第一項之竊盜罪。本院審酌被告犯罪
    之動機係為圖蠅利，所致損害並非重大，然其於八十五年至八十九年間，屢次犯
    竊盜罪，經本院分別判處罰金或拘役刑確定，最後一次甫於九十年六月十三日易
    科罰金執行完畢（詳如事實欄所載），有臺灣臺中地方法院檢察署刑案資料查註
    紀錄表一份在卷可稽，雖不構成累犯，然其於五年以內，觸犯多次竊盜罪，均不
    知悔悟，雖被告提出鍾瀅公司負責人張偉照之證明書，表示業已取得被害人之諒
    解，然由上情觀之，實再難予被告刑罰之寬貸，且被告犯罪後猶設詞飾卸，難認
    已有悔意等情，認原審適用刑法三百二十條第一項、第四十一條第一項前段、罰
    金罰鍰提高標準條例第一條前段、第二條之規定，量處有期徒刑月，如易科罰
    金以佰元折算一日，其認事用法均無違誤，量刑亦屬適當。上訴人上訴意旨，
    否認犯罪，指摘原判決不當，求為撤銷原判決，其上訴為無理由，應予駁回。
據上論斷，應依刑事訴訟法四百五十五條之一第三項、第三百六十八條，判決如主文
。
中      華      民      國    九十一    年      三      月      七      日
                                  審判長法  官    林  清  鈞
                                        法  官    李  添  興
                                        法  官    陳  慧  珊
右正本證明與原本無異。
本件不得上訴。
                                        書記官
中      華      民      國    九十一    年      三      月      七      日
【附錄論罪科刑法條】
刑法第三百二十條第一項：
意圖為自己或第三人不法之所有，而竊取他人之動產者，為竊盜罪，處五年以下有期
徒刑、拘役或五百元以下罰金。
